【裁判字號】    91,訴,3624
【裁判日期】    920326
【裁判案由】    毒品危害防制條例
【裁判全文】
臺灣高雄地方法院刑事判決                        九十一年度訴字第三六二四號
    公  訴  人  臺灣高雄地方法院檢察署檢察官
    被      告  甲○○
右列被告因違反毒品危害防制條例案件，經檢察官提起公訴（九十一年度偵字第四三
四一號），暨併案審理（九十一年度毒偵字第四三四一號）本院判決如左：
    主  文
甲○○連續施用第一級毒品，處有期徒刑柒月，扣案含第一級毒品海洛因成分及第三
級毒品愷它命成分之白粉壹包（量微無法秤重、包裝重零點貳柒公克）及殘留第一級
毒品海洛因之注射針筒貳支，均沒收銷燬之。
    事  實
一、甲○○前於民國八十九年間，因施用毒品案件，經本院裁定送觀察、勒戒後，認
    有繼續施用毒品之傾向，再經本院裁定令入戒治處所施以強制戒治，因停止戒治
    、交付保護管束期滿，經臺灣高雄地方法院檢察署檢察官於九十一年二月十九日
    以九十一年度戒毒偵字第一五一號、九十一年度毒偵字第四三二號為不起訴處分
    確定。猶不知戒絕毒癮，明知海洛因為第一級毒品，竟基於概括之犯意，自九十
    一年六月間某日起至同年八月十二日某時止，連續在高雄縣鳳山市鎮○里鎮○街
    一四二號住處，施用第一級毒品海洛因多次。嗣於同年八月四日下午一時許，在
    上址為警查獲，並扣得含第一級毒品海洛因成分及第三級毒品愷它命成分之白粉
    一包（量微無法秤重、包裝重零點二七公克）及殘留第一級毒品海洛因之注射針
    筒二支；又於同年月十二日中午十二時十分許，因其為列管毒品人口，經高雄縣
    警察局鳳山分局通知其前往該局接受採尿而再度查獲。
二、案經高雄縣警察局鳳山分局報告臺灣高雄地方法院檢察署檢察官偵查起訴暨併案
    審理。
    理  由
一、右揭犯罪事實，業據被告甲○○於本院審理中坦承不諱；且被告於九十一年八月
    四日及同年月十二日所採集之尿液，經送驗結果，均呈嗎啡陽性反應，有高雄縣
    衛生局九十一年八月九日九一煙檢字第一二三七號煙毒尿液檢驗成績書、高雄醫
    學大學附設中和紀念醫院九十二年一月二十七日報告編號：九二０一─一七五號
    管藥認可字第００五號濫用藥物尿液檢驗報告及臺灣檢驗科技股份有限公司九十
    一年八月二十二日報告編號：ＫＺ000000000000號濫用藥物尿液檢
    驗報告各一紙附卷可稽。再者，扣案白粉經送驗結果，含第一級毒品海洛因成分
    及第三級毒品愷它命成分，量微無法秤重、包裝重零點二七公克，有法務部調查
    局九十一年九月三日調科壹字第二二００一三九五九號鑑定通知書一紙在卷可參
    。另扣案注射針筒二支經送驗結果，均呈海洛因陽性反應，亦有高雄醫學大學附
    設中和紀念醫院九十二年一月七日報告編號：九一一二─三五八號管藥認可字第
    ００五號檢驗報告一紙存卷足憑。綜上足認，被告前揭自白與事實相符，自可採
    為論罪之依據，則被告右揭連續施用第一級毒品海洛因之犯行，應堪認定。又被
    告前於八十九年間，因施用毒品案件，經本院裁定送觀察、勒戒後，認有繼續施
    用毒品之傾向，再經本院裁定令入戒治處所施以強制戒治，因停止戒治、交付保
    護管束期滿，經臺灣高雄地方法院檢察署檢察官於九十一年二月十九日以九十一
    年度戒毒偵字第一五一號、九十一年度毒偵字第四三二號為不起訴處分確定，有
    上開不起訴處分書及臺灣高等法院被告全國前案紀錄表各一份在卷可憑，其於五
    年內再犯本件毒品危害防制條例第十條第一項之罪，犯罪事證明確，應依法論科
    。
二、查海洛因係毒品危害防制條例第二條第二項所稱之第一級毒品，不得持有、施用
    。次按犯毒品危害防制條例第十條之罪者，依同條例第二十條第一項、第二項後
    段、第二十三條第一項、第二項前段規定，應由檢察官先將被告送勒戒處所觀察
    、勒戒，經觀察、勒戒後，認有繼續施用毒品傾向者，再由檢察官聲請法院裁定
    令入戒治處所施以強制戒治，於強制戒治期滿或交付保護管束期滿，始得由檢察
    官為不起訴處分。而依上開規定為不起訴處分後，五年內再犯第十條之施用毒品
    罪或三犯以上者，即不適用前揭不起訴處分規定，除應由檢察官再聲請法院裁定
    先令入戒治處所施以強制戒治外，刑責部分即應依一般刑事訴訟程序追訴處罰，
    此觀同條例第二十三條第二項規定可明。被告甲○○前既因施用毒品案件，經觀
    察、勒戒後，認有繼續施用毒品之傾向，再施以強制戒治，經停止戒治、交付保
    護管束期滿，由檢察官為不起訴處分確定，其於五年內再犯本件施用毒品案件，
    依前所述，即應予論罪科刑。故核被告所為，係犯毒品危害防制條例第十條第一
    項之施用第一級毒品罪。其施用第一級毒品前後，持有海洛因之低度行為，應為
    施用之高度行為所吸收，不另論罪。又被告先後多次施用第一級毒品之犯行，時
    間緊接，犯罪構成要件相同，顯係基於概括犯意反覆為之，應依連續犯之規定論
    以一罪，並依法加重其刑。公訴人雖僅就被告於九十一年八月四日為警查獲前施
    用第一級毒品海洛因一次之犯行提起公訴，然本件被告自九十一年六月間某日起
    至同年八月四日為警查獲前止及自同年八月四日為警查獲後起至同年八月十二日
    止連續施用第一級毒品海洛因多次之犯罪事實，與前揭起訴部分有連續犯之裁判
    上一罪關係，為起訴效力所及，本院自應併予審理。爰審酌被告前因施用毒品案
    件，先後經觀察、勒戒、強制戒治，並由檢察官為不起訴處分，仍未戒絕毒品，
    再犯本件施用毒品犯行，顯見其無悔改之意，意志不堅，有失政府制定毒品危害
    防制條例之立法美意，本不宜寬貸，惟念其施用毒品乃自戕一己之身體健康，尚
    未害及他人，犯後亦坦承犯行，態度良好等一切情狀，量處如主文所示之刑。扣
    案含第一級毒品海洛因成分及第三級毒品愷它命成分之白粉一包（量微無法秤重
    、包裝重零點二七公克），及殘留第一級毒品海洛因之注射針筒二支，業已難與
    第一級毒品海洛因析離，均屬毒品，爰依毒品危害防制條例第十八條第一項前段
    規定，不問屬於犯人與否，均予以宣告沒收銷燬之。
據上論斷，應依刑事訴訟法第二百九十九條第一項前段，毒品危害防制條例第十條第
一項、第十八條第一項前段、第二十三條第二項，刑法第十一條、第五十六條，判決
如主文。
本案經檢察官林慧美到庭執行職務。
中      華      民      國    九十二    年      三      月    二十六    日
                                  臺灣高雄地方法院刑事庭
                                      審判長  法  官 黃三友
                                              法  官 黃宗揚
                                              法  官 王雅苑
右正本證明與原本無異。
如不服本判決，應於判決送達後十日內，向本院提出上訴狀。
                                              書記官 黃琬婷
中      華      民      國    九十二    年      三      月    二十六    日
附錄法條：
毒品危害防制條例第十條
施用第一級毒品者，處六月以上五年以下有期徒刑。
施用第二級毒品者，處三年以下有期徒刑。


司法院資訊處製作；財團法人民間司法改革基金會備份。
